【裁判字號】    97,易,338
【裁判日期】    970305
【裁判案由】    加重竊盜
【裁判全文】
臺灣臺中地方法院刑事判決               97年度易字第338號
公  訴  人  臺灣臺中地方法院檢察署檢察官
被      告  丙○○
                    （現另案於臺灣臺中監獄執行中）
上列被告因竊盜案件，經檢察官提起公訴（96年度偵字第29658
號），本院判決如下：
    主    文
丙○○攜帶兇器竊盜，處有期徒刑玖月；扣案之T型扳手壹把及
手電筒壹支均沒收。
    犯罪事實
一、丙○○前於民國94、95年間，分別因竊盜、詐欺等案件，經
    本院於95年1月6日以94年度易字第2038號判決判處有期徒刑
    2年、於95年12月29日以95年度易字第3906號判決判處有期
    徒刑4月確定，上揭2案經合併定應執行有期徒刑2年2月，嗣
    於96年5月29日縮刑期滿假釋交付保護管束（原預計於97年3
    月17日保護管束期滿，現已撤銷假釋，於本件不構成累犯）
    。詎丙○○猶不知悛悔警惕，復意圖為自己不法之所有，於
    96年12月14日0時30分許，在臺中縣后里鄉○○村○○路127
    號前，以其所有之手電筒照射甲○○所有停放於該處、車牌
    號碼H6-3818號自小客車車內，見車內儀表板旁放有零錢，
    遂持其所有之客觀上對人之生命、身體具有危險性足供兇器
    使用之T型扳手1支，破壞該車左前車門門鎖後進入車內，竊
    取甲○○所有置於車內之現金新台幣（下同）1155元。得手
    後正欲離去之際，為甲○○發覺報警，嗣經警當場查獲並扣
    得丙○○所有供本案竊盜犯行所使用之T型扳手1把及手電筒
    1 支。
二、案經臺中縣警察局大甲分局報請臺灣臺中地方法院檢察署檢
    察官偵查起訴。
    理    由
一、按除簡式審判程序、簡易程序及刑事訴訟法第376條第1款、
    第2款所列之罪之案件外，第一審應行合議審判，刑事訴訟
    法第284條之1修正條文定有明文。本件被告丙○○所犯係屬
    刑事訴訟法第376條第2款所列之刑法第321條之加重竊盜罪
    ，依法獨任進行審理程序，合先敘明。
二、按被告以外之人於審判外之陳述，除法律有規定者外，不得
    作為證據；又被告以外之人於審判外向法官所為之陳述，得
    為證據；被告以外之人於偵查中向檢察官所為之陳述，除顯
    有不可信之情況者外，得為證據；另被告以外之人於審判外
    之陳述，雖不符前四條之規定，而經當事人於審判程序同意
    作為證據，法院審酌該言詞陳述或書面陳述作成時之情況，
    認為適當者，亦得為證據。當事人、代理人或辯護人於法院
    調查證據時，知有第159條第1項不得為證據之情形，而未於
    言詞辯論終結前聲明異議者，視為有前項之同意；刑事訴訟
    法第159條第1項、第159條之1第1、2項及第159條之5分別定
    有明文。本件證人即被害人甲○○於接受警員詢問所為之證
    述，雖係被告以外之人於審判外之言詞陳述，惟被告對於證
    人於警訊時所為證述之證據能力，於本院審理中不爭執，亦
    未於言詞辯論終結前聲明異議，視為於審判程序同意作為證
    據，自有證據能力，併予敘明。
三、訊據被告丙○○對於上揭犯罪事實坦承不諱，核與被害人即
    證人甲○○於警詢中指述之情節相符，並有由甲○○立具之
    贓物認領保管單1紙及查獲照片4幀附卷可稽，此外，復有T
    型扳手1把、手電筒1支等物扣案可佐，足認被告前開自白確
    與事實相符。是本案事證明確，被告犯行堪以認定，應予依
    法論科。
四、按刑法第321條第1項第3款攜帶兇器竊盜罪，所謂兇器，其
    種類並無限制，凡客觀上足以對人之生命、身體、安全構成
    威脅，具有危險性之兇器為已足，並不以行為人主觀上有持
    之行兇之意圖為必要（最高法院79年臺上字第5253號判例意
    旨參照）。查本件被告攜帶以行竊扣案之T型扳手1支為金屬
    製品，質地堅硬，前端呈銳狀，客觀上對人之生命、身體、
    安全足以構成威脅，自屬具有危險性之兇器無訛。故核被告
    所為，係犯刑法第321條第1項第3款之攜帶兇器竊盜罪。爰
    審酌被告迭有竊盜前科，有臺灣高等法院被告前案紀錄表可
    按，前經假釋付保護管束猶不知悔改，復犯本案，顯未收刑
    罰矯懲之效，惡性非輕，年輕力壯，竟不思以正當途徑賺取
    金錢，圖以竊盜財物以滿足個人需求，犯罪動機並非良善，
    攜帶兇器竊盜，危險性較大，惟念及被告犯後坦承犯行，態
    度尚稱良好，所竊得之財物僅1155元，犯罪所得不多，已由
    被害人取回，損害未至擴大，及被告犯罪之目的、手段等一
    切情狀，量處如主文所示之刑，以資懲儆。至扣案之T型扳
    手1把、手電筒1支等物，係被告所有，且係供其犯上開加重
    竊盜犯行所用之物，業據被告供承在卷，均應依刑法第38條
    第1項第2款之規定，宣告沒收。
據上論斷，應依刑事訴訟法第284條之1、第299條第1項前段，刑
法第321條第1項第3款、第38條第1項第2款，判決如主文。
本案經檢察官乙○○到庭執行職務。
中    華    民    國    97    年    3     月     5    日
                  臺灣臺中地方法院刑事第五庭
                      法  官  吳崇道
以上正本證明與原本無異。
如不服本判決，應於收受送達後10日內向本院提出上訴書狀（應
敘述具體理由並附繕本）。
上訴書狀如未敘述理由，應於上訴期間屆滿後20日內補提理由書
於本院。
                      書記官  黃舜民
中    華    民    國    97    年    3     月     5    日
附錄論罪科刑法條
刑法第321條：
犯竊盜罪而有左列情形之一者，處6月以上、5年以下有期徒刑：
一  於夜間侵入住宅或有人居住之建築物、船艦或隱匿其內而犯
    之者。
二  毀越門扇、牆垣或其他安全設備而犯之者。
三  攜帶兇器而犯之者。
四  結夥三人以上而犯之者。
五  乘火災、水災或其他災害之際而犯之者。
六  在車站或埠頭而犯之者。
前項之未遂犯罰之。


司法院資訊處製作；財團法人民間司法改革基金會備份。
